# 货币资金中的定期存款的利息问题？

提问人：sjf148 时间：2011-04-17 23:24:47
请教各位老师：
现在企业在银行存入定期存款的很多，而定期存款的利息大多是在到期时才收到的，那么我请教一下，在年末是不是要预计这块定期存款的利息收入，做如下分录：借：应收利息 贷：财务费用。我本人认为不用的，比照短期投资，应采用成本法核算，在收到时才确认收入，税务上也是这么确认收入的。再说会计上的有谨慎性原则，而我们所稽核的老师认为一定要确认这块利息收入的？？我想不通，想听听各位老师的意见。

回答人：chenyiwei
考虑定期存款的持有意图和持有至到期的能力，并结合重要性原则处理。本版面上对此已有很多讨论，你可以搜索一下。